【裁判字號】    94,訴,5327
【裁判日期】    950117
【裁判案由】    侵權行為損害賠償
【裁判全文】
臺灣臺北地方法院民事判決              94年度訴字第5327號
原      告  丙○○
被      告  乙○○
            甲○○
上列當事人間侵權行為損害賠償事件，本院於94年12月27日言詞
辯論終結，判決如下：
    主      文
被告乙○○應給付原告新台幣參拾萬元及自民國九十四年六月二
日起至清償日止，按年利率百分之五計算之利息。
原告其餘請求駁回。
訴訟費用由被告乙○○負擔百分之十八，餘由原告負擔。
本判決第一項於原告以新台幣壹拾萬元為被告乙○○擔保，得假
執行。但被告乙○○如於假執行程序實施前，以新台幣參拾萬元
為原告供擔保，得免為假執行。
原告其餘假執行之聲請駁回。
    事實及理由
一、原告主張：
  (一)被告乙○○、甲○○為夫妻，侯靜瑩為乙○○婚外情之前女
    友，而原告為侯靜瑩之現任男友，侯靜瑩因妨害乙○○、甲
    ○○之婚姻案件，經本院於民國93年5月17日，以93年度簡
    字第1228號判處有期徒刑三月確定，雙方已有怨隙。
  (二)被告乙○○、甲○○於93年6月23日上午10點40分左右，至
    台北縣新店中興路1段282號1樓即原告與訴外人侯靜瑩任職
    之力霸房屋仲介股份有限公司（下稱力霸房屋公司），於該
    公司之員工即訴外人吳東亮、陳火明、葉秋麗、邱逸歆等十
    餘人，以及店內洽詢不動產之客戶等不特定多數人得以共見
    共聞之公然狀態下，被告乙○○竟以「丙○○那個小公狗出
    來，不要躲」、「你們這對狗男女」等語大聲辱罵原告。另
    被告甲○○則以「侯靜瑩妳墮胎五次關我什麼事」等語，公
    然大聲辱罵原告及訴外人侯靜瑩。
  (三)原告於93年8月原有機會可升店長，每月薪資可達新台幣三
    萬元，尚有獎金及分紅，估計每月至少可領取薪資六萬元，
    然因被告等人侵害原告名譽之行為，造成公司同事對原告人
    品之誤會，而喪失升遷機會以及薪資調升的損失，自93年8
    月起至94年5月止，共損失六十萬元。又被告二人譭謗原告
    名譽及散佈不實謠言，致公司同仁誤解原告之道德操守，流
    言紛飛，不時遭人背後指點，精神上受到極大痛苦，不得不
    於94年1月離職，被告等二人應賠償原告五十萬元。爰依民
    法第184條1項前段、第185條第1項、第195條第1項規定，請
    求被告連帶賠償等語，並聲明：(一)被告應連帶給付原告新台
    幣壹佰壹拾萬元，以及自起訴狀繕本送達翌日即94年6月2日
    起至清償日止，按年息5%計算之利息。(二)原告願供擔保，請
    求准予宣告假執行。
二、被告則辯稱：
  (一)被告乙○○縱於前揭時地有情緒性言詞，亦僅係當時情緒不
    穩脫口而出，並無侵害原告名譽之惡意，況且原告當時並未
    在場，僅係事後透過訴外人轉述，故被告並未公然譭謗原告
    之名譽或散佈不實謠言，原告亦無任何之精神上痛苦可言。
  (二)又原告雖在不同分店任職，惟均屬於力霸公司，僅是公司內
    部之調動而並未離職，因此原告並未受有損害。且被告之行
    為係發生於93年6月間，原告於94年始自公司離職，相隔有
    半年之期間，二者顯然並無因果關係。原告稱其因被告之行
    為而喪失升遷店長之機會，並因此受有損失六十萬元，惟原
    告非但未能舉證以實其說，且本案另於刑事訴訟程序中，證
    人業已到庭證明，原告並非店長之儲備人選，則原告並無損
    害可言等語置辯。並聲明：(一)原告之訴駁回。(二)如受不利益
    判決，願供擔保請求免為假執行。
三、兩造不爭執事實：
  (一)被告乙○○、甲○○於93年6月23日上午10點40分左右，至
    台北縣新店中興路1段282號1樓即原告任職之力霸房屋公司
    ，原告當時並未在場。
  (二)原告於94年1月間自力霸房屋公司中興店調職，前往該公司
    民權店任職。
四、被告乙○○部分：
  (一)經查被告乙○○業因公然侮辱罪，經本院以94年度易字第
    456號刑事判決拘役五十九日，如易科罰金，以三百元折算
    一日，並經臺灣高等法院以94年度上易第1549號判決駁回上
    訴確定在案，有判決正本各一份附卷可稽，是原告主張被告
    乙○○故意侵害原告之名譽權，自堪信為真實。
  (二)按所謂名譽權，其權利內容係以人在社會上應受與其地位相
    當之尊敬或評價之利益。而本件被告乙○○以上開言語侮辱
    原告，雖然原告當時並未在場親身見聞，惟查衡諸常情，該
    等言語已足使原告在社會上之評價受到貶損，應認為業已侵
    害原告之名譽權。是被告乙○○辯稱：原告係嗣後經他人轉
    述始得知，其名譽權並未受侵害云云，並無理由。
  (三)按因故意或過失，不法侵害他人之權利者，負損害賠償責任
    ；不法侵害他人之身體、健康、名譽、自由、信用、隱私、
    貞操，或不法侵害其他人格法益而情節重大者，被害人雖非
    財產上之損害，亦得請求賠償相當之金額，民法第184條第1
    項前段、第195條第1項分別定有明文。爰審酌原告請求之各
    項損害金說明如后：
    1.原告主張本有機會於93年8月升任店長，因被告乙○○之
      系爭侵權行為，致喪失升遷之機會，而受有60萬元薪資損
      失云云。惟查原告並未舉證證明確實有機會升任店長，亦
      未證明因被告乙○○之侵權行為而喪失升遷機會，是其此
      部分請求，並無理由。
    2.原告主張其所受精神上損害為50萬元，本院審酌其遭被告
      乙○○之公然侮辱，精神必感痛苦，以及兩造之身分、地
      位、財力等狀況，原告為專科學校畢業，現任職於力霸房
      屋公司，93年度薪資所得為19萬8千元，94年度薪資約為
      63萬元，名下並無不動產或汽車；而被告乙○○畢業於技
      術學院，現任職於實盈公司擔任業務人員，93年度薪資所
      得為80萬元，於台中市擁有有一筆不動產等情，有扣繳憑
      單影本二份、員工薪資明細表一份、本院言詞辯論筆錄可
      稽 (本院卷第36-38、40頁)。故本院綜合審酌上開情狀，
      認為原告所受精神上之損害，以30萬元為適當，其超過此
      部分之主張，為無理由。
五、被告甲○○部分：
    經查被告甲○○固因公然侮辱罪，經本院以94年度易字第45
    6號刑事判決拘役五十九日，如易科罰金，以三百元折算一
    日，並經臺灣高等法院以94年度上易第1549號判決駁回上訴
    確定在案，有該等判決正本各一份附卷可稽。惟查被告甲○
    ○係辱罵訴外人侯靜瑩，並未辱罵本件原告，且並無證據證
    明被告甲○○與被告乙○○就侵害原告名譽權之行為，有何
    意思聯絡之情形，從而被告甲○○並未侵害原告之名譽權，
    原告請求被告甲○○損害賠償云云，並無理由。
六、綜上所述，原告依民法第184條第1項前段、第195條第1項規
    定，請求被告乙○○給付30萬元，為有理由；超過此部分之
    請求，於法不合，應予駁回。原告與被告乙○○就原告勝訴
    部份，均陳明願供擔保請准為假執行或免為假執行之宣告，
    經核均無不合，爰酌定相當擔保金額分別准許之，至原告敗
    訴部分，其假執行之聲請即失所附麗，應予駁回。
七、訴訟費用負擔之依據：民事訴訟法第79條。
中    華    民    國    95    年     1    月    17    日
                      民事第六庭法  官  邱  琦
以上正本係照原本作成
如對本判決上訴，須於判決送達後20日內向本院提出上訴狀
中    華    民    國    95    年     1    月    17    日
                                書記官  池東旭


司法院資訊處製作；財團法人民間司法改革基金會備份。
